臺灣高雄地方法院刑事判決　　　　 　　95年度簡上字第791號
上　訴　人
即　被　告　乙○○
選任辯護人　施秉慧律師
　　　　　　焦文城律師
　　　　　　柳聰賢律師
上　訴　人
即　被　告　甲○○
選任辯護人　劉家榮律師
上列上訴人因賭博案件，不服臺灣高雄地方法院高雄簡易庭95年
度簡字第2663號中華民國95年4 月28日第一審簡易判決（聲請簡
易判決處刑書案號：95年度偵字第8613號），提起上訴，本院判
決如下：
    主  文
原判決撤銷。
乙○○共同犯賭博罪，處罰金壹萬元即新臺幣參萬元，如易服勞
役，以新臺幣壹仟元折算壹日。扣案如附表所示之物均沒收。
甲○○犯賭博罪，處罰金玖仟元，如易服勞役，以新臺幣壹仟元
折算壹日。扣案之現金新台幣玖佰元，沒收。
    事  實
一、湯鍏星自民國94年1 月間某日起，在高雄市○○區○○路32
    1 號「祥富電子遊藝場」之公眾得出入場所內，經營擺設電
    子遊戲機具「超九」7 臺、「水果盤」20臺、「滿貫大亨」
    2 臺、「5PK 撲克牌」3 臺、「馬場系列」5 臺及「石器時
    代」、「金牌虎霸王」、「豹中豹」、「劍龍」、「鑽石列
    車」、「超級列車」各1 臺，並自95年2 月20日起，雇用乙○○於該遊藝場擔任會計，負責開分、洗分、兌換積分卡及
    兌換現金之工作。詎乙○○與湯鍏星（另案經判決確定）竟
    基於賭博之犯意聯絡，於不特定之客人欲打玩電子遊戲機具
    時，先由客人將現金交予乙○○，再由乙○○按1 ：1 之比
    例開分【即新台幣（下同）1,000 元開1,000 分】，而客人
    於打玩電子遊戲機具時，如押中特定號碼，即依該電子遊戲
    機具預設之程式獲得倍數之積分，如未押中，所押分數則歸
    店家所有，待客人玩畢後，再以機具內所累積之分數，以1
    ：1 之比例洗分換成現金，以此射倖方式欲與不特定之人賭
    博財物。嗣於同年3 月15日20時許，適有賭客甲○○前往該
    遊藝場打玩「五人座賽馬」之電子遊戲機具，迄該日21時50
    分許，甲○○向乙○○表示欲進行洗分，經乙○○確認後，
    旋交付900 分之積分卡予甲○○，並向甲○○示意至店內廁
    所之香菸盒內拿取兌換之現金900 元。迨甲○○進入店內廁
    所拿取現金900 元時，即為佯裝客人埋伏於該遊藝場內之警
    察替代役男丙○○逮捕，並通知在外守候之員警進入遊藝場
    內查獲，當場扣得上開電動賭博機具共43台（內含IC板共39
    塊）、賭資53,800元、代幣4, 568枚、積分卡計45,100分及
    香煙盒1 個，始知悉上情。
二、案經高雄市政府警察局三民第二分局報請臺灣高雄地方法院
    檢察署偵查起訴。
    理  由
壹、程序部分：
一、按「被告以外之人於審判外之言詞或書面陳述，除法律有規
    定者外，不得作為證據。」刑事訴訟法第159 條第1 項固定
    有明文。惟按「被告以外之人於審判外向法官所為之陳述，
    得為證據。」同法第159 條之1 第1 項亦定有明文。本件證
    人顏祥光、丙○○、乙○○、甲○○於本院95年簡上字第64
    5 號案件審理中於95年8 月1 日以證人身分經具結後所為之
    證述（參本院卷第155-181 頁），係被告以外之人於審判外
    向法官所為之陳述，自得作為證據。
二、被告甲○○陳述之證據能力：
（一）被告甲○○於警詢中之自白有證據能力：
　    按「被告之自白，非出於強暴、脅迫、利誘、詐欺、疲勞
 　 　訊問、違法羈押或其他不正之方法，且與事實相符者，得
    　為證據」，刑事訴訟法第156 條第1 項定有明文。本件被
      告甲○○於警詢時稱：伊有以打玩電子遊戲機具所得之積
      分向乙○○兌換現金900 元等語，固據辯護人以被告甲○○在警詢中係受到員警以「不是要找麻煩，且賭博罪對於
      客人部分都只有罰金，只要被告配合警方意思作筆錄，可
      儘速讓被告回家」等詞而為訊問，且被告甲○○因已近午
      夜時分，疲累不堪，才隨意依照警方意旨製作與事實不符
      筆錄等語為被告甲○○辯護。然警察於訊問之初已有明確
      告知被告甲○○係因涉犯賭博賭博案件而接受詢問，復依
      刑事訴訟法第95條規定為權利告知，有前開警詢筆錄在卷
      可稽。況承認犯罪事實與否乃涉及將來刑事責任之追訴，
      觀乎被告甲○○警詢中均能針對員警提問內容詳予回答，
      並無任何強暴、脅迫或其他不正取供之情事，始終本於個
      人自由意思而為陳述、甚而得以詳細指稱兌換現金之過程
      ，且被告甲○○於本院審理中，亦均未指稱有遭警方以何
      強暴、脅迫、恐嚇、利誘等不正方法詢問之情，是被告甲○○自無甘冒刑責而逕為虛偽陳述之理。此外，縱令甲○○因已近午夜時分，疲累不堪，亦僅係個人出於想盡早離
      開警局之主觀動機，要非可逕謂其果有受到不正方式影響
      而為該等陳述。綜上所述，足徵被告甲○○前揭自白之任
      意性，自可採為本案證據。
（二）證人甲○○於警詢證述有證據能力：
  １、按被告以外之人於檢察事務官、司法警察官或司法警察調
      查中所為之陳述，與審判中不符時，其先前之陳述具有較
      可信之特別情況，且為證明事實存否所必要者，得為證據
      ，刑事訴訟法第159 條之2 定有明文。又所謂「前後陳述
      不符」之要件，應就前後階段之陳述進行整體判斷，決定
      是否具有實質性差異之陳述；惟無須針對全部陳述為必要
      ，陳述之一部分有不符，亦屬之。倘審判中之供述曖昧不
      清，而先前陳述則清楚肯定，此時應對此結論進行分析，
      據此認定是否屬於「具有實質性差異之陳述」。而所謂「
      較可信之特別情況」之情形，亦應就前後陳述時之外部情
      況（如時間之間隔、有意識的迴避、受不當外力干擾、事
      後串謀、自白或立即反應所知、是否有親友在場及筆錄是
      否清楚明確等）進行比較，以資決定何者外部情況具有可
      信性。若陳述係在特別可信之情況下所為，虛偽陳述之危
      險性不高，雖係審判外陳述，或未經被告反對詰問，仍得
      承認其有證據能力。
  ２、經查，證人甲○○於警詢時先係證稱：伊有以打玩電子遊
      戲機具所得之積分向乙○○兌換現金900 元等語，嗣於另
      案即本院95年簡上字第645 號案件審理中則改證稱：為警
      所扣得之900 元係伊向乙○○所借等語，是其於警詢及審
      理中之陳述前後即有不符。而本件為警於95年3 月15日21
      時50分許查獲後，員警隨即於翌日凌晨5 時30分許為證人
      甲○○製作警詢筆錄，證人甲○○於警詢中之證述相較其
      於審理中之證述而言，距離案發時點較為接近，衡情當時
      記憶自然較為深刻，可立即反應所知，不致因時隔日久而
      遺忘案情，亦較無來自其他被告同庭在場之壓力，而出於
      不想生事之指證，或故為迴護被告，而事後串謀之可能；
      又證人甲○○於審理時雖陳稱其於警詢中係因害怕而為上
      開陳述等語，然證人甲○○均未曾敘及遭員警以強暴、脅
      迫、詐欺、利誘或其他任何不正方法詢問，已如前述，甚
      且於檢察官訊及其於警詢中為何害怕時，即保持沈默未予
      回答（參95年度偵字第8613號卷第23頁），足徵其陳稱於
      警詢中係因害怕而為不實陳述等語，是否確為實情，實非
      無疑；參以證人甲○○於案發時已年滿40歲，高職肄業，
      平日從事正當工作，並無心神喪失或智能障礙之情事，亦
      非至愚之人，理應得知其於警詢中為上開證述，將使其自
      身以及他人均負擔相當刑責，衡情證人甲○○尚無於警詢
      中故意虛構偽詞以誣陷自身以及他人入罪之理。是本院審
      酌上開各節，認證人甲○○於警詢中之陳述應係出於真意
      ，且無違法取供之情事，而於客觀上亦具有較可信之特別
      情況，係證明本件犯罪事實存否所必要，參諸前揭說明，
      其於警詢中之證述應有證據能力。
三、本件逮捕被告甲○○及隨後之扣押程序是否合法：
（一）被告乙○○、甲○○之辯護人均為被告辯護稱：本案之逮
      捕、搜索、扣押程序係由不具司法警察身分之替代役男發
      動，均非合法，所扣得之物品及其後製作之文書即扣押筆
      錄暨扣押物品目錄表自無證據能力。
（二）按依刑事訴訟法第88條第1 、2 項規定，現行犯，不問何
      人得逕行逮捕之；犯罪在實施中或實施後即時發覺者，為
      現行犯。又所謂現行犯之逮捕，係指以直接強制力而限制
      現行犯人身自由之強制處分，性質上屬於無令狀拘捕，亦
      無法定方法之限制，僅須實施逮捕者「即時」為之、且執
      行手段內涵符合比例原則之要求，即為適法。查高雄市政
      府警察局三民第二分局因欲取締轄區內之賭博性電子遊藝
      場，遂於95年3 月15日19時許，由該局偵查隊巡官顏巡光
      帶同警察替代役男丙○○前往祥富電子遊藝場，先由丙○○佯裝客人進入該遊藝場內打玩電子遊戲機具，顏祥光則
      在店外守候，嗣於同日21時50分許，因丙○○發現客人即
      被告甲○○欲以打玩所得積分與該遊藝場店員即被告乙○○兌換現金，且乙○○將現金置放於廁所香煙盒內後，甲○○並旋即進入廁所香煙盒內拿取現金，丙○○見狀即向
      前逮捕甲○○，並以行動電話通知顏祥光，繼向甲○○表
      明係警察替代役男後，遂站立於該遊藝場門口阻止甲○○
      離去，待顏祥光進入該遊藝場後，顏祥光先向甲○○表明
      身份並請甲○○自口袋內取出900 元，再進入廁所內查扣
      香煙盒，適員警劉星辰及鼎山派出所支援之員警亦到達該
      遊藝場，即由員警將店內之電子遊戲機具、代幣、現金及
      積分卡進行扣押並製作扣押筆錄等相關文書，末即將甲○○及乙○○帶回警局製作筆錄並移送地檢署偵辦等情，業
      據證人丙○○於本院審理及另案審理時均結證明確（參本
      院卷第219-226 頁、第160-163 頁），亦據證人顏祥光於
      另院審理中結證在卷（參本院卷第156-160 頁），並有記
      載「執行人：巡官顏祥光，警員劉星辰」之扣押筆錄2 份
      在卷可稽（參警卷第16至18、23至25頁），而被告甲○○
      確係遭丙○○阻擋、逮捕乙情，亦據本院勘驗現場光碟明
      確，有勘驗筆錄在卷可佐（參本院卷第137-138 頁），固
      堪認均屬實情；又本件被告甲○○係於以打玩電子遊戲機
      具所得之積分兌換現金，至廁所拿取現金時，為事先在遊
      藝場內埋伏之替代役男丙○○目睹，且丙○○前亦曾多次
      至該遊藝場探訪，亦曾見其他客人兌換現金及自己兌換現
      金，亦據證人丙○○證述明確，足見證人丙○○認定被告
      甲○○確有賭博行為，尚非憑空臆測。是被告甲○○於實
      施賭博行為時，即為丙○○所發現，自屬現行犯，是丙○○認被告甲○○、乙○○2 人涉犯賭博罪嫌重大，遂對甲○○加以逮捕並阻擋其離去，則其於發覺甲○○實施犯罪
      後即時加以逮捕，參諸前揭法律規定，其行為核與逮捕現
      行犯之相關規定即無違背，尚難謂其逮捕程序有何違法可
      言。又本案扣押程序並非由替代役男丙○○所實施，而係
      由巡官顏祥光等員警所執行，亦已如前述，自亦難認本案
      之扣押程序與法律規定有違。準此，本件替代役男丙○○
      逮捕另案被告甲○○之程序既非違法，而由員警所實施之
      扣押程序亦符合法律之相關規定，則本案扣案物品及員警
      所製作之扣押筆錄暨扣押物品目錄表等證據，即均具有證
      據能力。
四、另關於扣案物品暨查獲現場照片、營利事業登記證影本及承
    租契約書等證據，被告、辯護人、檢察官等均未於本院審理
    過程中就證據能力聲明異議，本院審酌前開證據作成時之情
    況均屬正常，且與本案相關之待證事實具有關連性，認適當
    作為證據，依前開刑事訴訟法第159 條之5 之規定，認上開
    證據均具有證據能力。
貳、實體方面：
一、訊據被告乙○○、甲○○均矢口否認有何賭博犯行，均辯稱
    ：為警所扣得之900 元係借款，而非打玩遊戲機具積分兌換
    之現金。經查：
（一）另案被告湯鍏星自94年1 月間某日起在高雄市○○區○○
      路321 號祥富電子遊藝場內，擺設電子遊戲機具「超9 」
      7 臺、「水果盤」20臺、「滿貫大亨」2 臺、「5PK 撲克
      牌」3 臺、「馬場系列」5 臺及「石器時代」、「金牌虎
      霸王」、「豹中豹」、「劍龍」、「鑽石列車」、「超級
      列車」各1 臺，並自95年2 月20日起，雇用被告乙○○於
      該遊藝場擔任會計，負責開分、洗分及兌換積分卡之工作
      ，待有不特定之客人欲打玩電子遊戲機具時，即先由客人
      將現金交予被告乙○○，再由被告乙○○按1 ：1 之比例
      開分，而客人打玩電子遊戲機具時，如押中特定號碼，即
      依該電子遊戲機具預設之程式獲得倍數之積分，如未押中
      ，所押分數則歸店家所有等情，業據被告乙○○、甲○○
      坦認不諱，並有扣案電子遊戲機具43台（含IC板共39塊）
      、現金53,800元、代幣4,568 枚、積分卡合計45, 100分
      可佐，亦有扣押筆錄暨扣押物品目錄表1 份（參警卷第16
      至19、21、22頁）、扣案物品暨查獲現場照片15幀（參警
      卷第28至35頁）、營利事業登記證影本1 紙（參警卷第36
      頁）及承租契約書1 份（參警卷第46至50頁）附卷可據，
      堪認係屬實情。
（二）再被告甲○○於95年3 月15日20時許，前往祥富電子遊藝
      場打玩「5 人座賽馬」之電子遊戲機具，迄該日21時50分
      許，被告甲○○向被告乙○○表示欲以打玩之積分洗分，
      經被告乙○○確認後，旋交付900 分之積分卡予被告甲○○，並向被告甲○○示意至店內廁所之香菸盒內拿取兌換
      之現金900 元，迨被告甲○○進入店內廁所拿取現金900
      元時，即為佯裝客人而埋伏於該遊藝場內之警察替代役男
      丙○○逮捕，丙○○並通知在外守候之員警進入該遊藝場
      內查獲，繼當場於該遊藝場廁所內扣得上揭香煙盒1 個，
      並於甲○○之口袋內扣得上開900 元等情，業據被告甲○○於警詢中自白稱：伊於95年3 月15日20時許進入祥富電
      子遊藝場內打玩電子遊戲機具「5 人座賽馬」，伊拿1,00
      0 元給乙○○，乙○○就開1,000 分讓伊玩，後來伊向乙○○表示要洗分，乙○○看伊所玩機臺的積分是900 分，
      就給伊900 分的積分卡，並示意要伊到廁所內的香煙盒內
      拿錢，當伊進入廁所內拿錢時就被查獲等語明確（參警卷
      第11頁），核與證人丙○○於另案審理中結證稱：「95年
      3 月15日伊進入祥富遊藝場內，發現有人兌換現金，就通
      知在外面守候的巡官顏祥光，顏祥光就進入店內進行逮捕
      。當時伊有看到店員把錢放在廁所內的香煙盒。」等語情
      節相符（參本院卷第160-163 頁），亦與證人丙○○於本
      院審理中具結證稱：「95年3 月15日伊至祥富遊藝場內，
      跟小姐說要開分，然後就玩賽馬機台，當時伊所玩的賽馬
      機台是位在祥富遊藝場大門進去後的右邊第二個位置，轉
      頭就可以看得到廁所內部的情形，包括看到廁所的門及廁
      所內的馬桶，當時伊發現被告甲○○至廁所，拿貼在廁所
      門上香煙盒內的現金伊看見被告甲○○舉動後就通知外面
      的學長，伊先攔住被告甲○○然後外面的警察學長就進來
      把他攔住。」等語情節相符（參本院卷第219-226 頁），
      復有扣案之香煙盒1 個及賭資900 元可佐，亦有扣押筆錄
      暨扣押物品目錄表2 份（參警卷第16至19、23至26頁）附
      卷可參，亦堪認係屬實情，足見被告甲○○之自白與事實
      相符，被告乙○○、甲○○辯稱900 元非打玩機台積分兌
      換所得云云，顯係事後卸責之詞，殊難採信。
（三）至被告乙○○、甲○○辯稱：警扣得之900 元，係甲○○
      向乙○○所借云云。惟查，被告甲○○於內勤檢察官訊問
      時先係陳述：伊曾多次向乙○○借錢，共欠乙○○5,000
      元，伊沒錢時就向乙○○借錢，已經有1 至2 個月云云（
      參95年度偵字第8613號卷第11頁），嗣於偵查中復稱：伊
      認識乙○○約1 個月，是95年2 月底去打電玩時認識，但
      伊並不知道乙○○的名字，伊是因為生活所需及要買樂透
      才向乙○○借錢，伊總共向乙○○借5,000 元，這是尚未
      扣除已償還的部分，是指伊借錢的總數，伊約2 、3 天即
      向乙○○借1 次錢，沒有錢就會借，借款並沒有擔保，也
      沒有計算利息，伊迄今已經還乙○○2 至3,000 元，目前
      尚欠4 至5,000 元未還，伊第1 次向乙○○借錢是在95年
      2 月初，該次借1,000 元，目前尚欠3 至4,000 元未還云
      云（參95年度偵字第8613號卷第23-25 頁）。另被告乙○○於偵查中則稱：伊是在95年2 月20日開始至祥富遊藝場
      上班，月薪為15,000元，目前還未領到薪水，伊在上班後
      約1 星期後認識甲○○，但與甲○○並不熟，甲○○是在
      第1 次見面時就向伊借錢，甲○○並非遊藝場的常客，不
      是每星期都有來，伊忘記甲○○多久向伊借1 次錢，伊並
      沒有紀錄，但目前還有5, 500元未還，伊並不知道甲○○
      的住址、電話或其他聯絡方式，伊借錢予甲○○時也沒有
      要求任何擔保云云（參95年度偵字第8613號卷第11-12 、
      24-26 頁），繼於另案審理中證稱：伊知道甲○○的住處
      ，伊是因為覺得甲○○人不錯，有時會買東西請伊吃，所
      以才會借錢給甲○○，甲○○約2 至3 天就到店內1 次，
      伊之所以會將借給甲○○的錢置放在廁所內，是因為店內
      規定店員不能跟客人有借貸關係云云（參本院卷第164-16
      6 頁）。參諸被告乙○○、甲○○前揭陳述內容，就渠等
      相識時間、甲○○至祥富電子遊藝場打玩電玩之頻率、甲○○向乙○○所借款項之總額及目前尚未返還之款項等節
      ，渠等2 人前後所述即多所歧異，甚且2 人間之陳述內容
      亦大相逕庭，遑論被告人甲○○所述目前尚未返還之欠款
      金額加計已返還款項之金額，竟遠大於其陸續所借款項之
      總額，已足見被告乙○○、甲○○前揭所辯是否實情，顯
      非無疑；又被告乙○○係被告甲○○於95年2 月底至祥富
      電子遊藝場打玩電玩時始相識，2 人間素無交情，已如前
      述，倘渠等2 人前開辯解為真，被告乙○○竟於第1 次見
      面即借予被告甲○○1,000 元，並於1 個月內每隔2 至3
      天即借予500 元至1,000 元不等之金額，總計借予被告甲○○達5,000 多元，且未要求被告甲○○寫下任何足資證
      明借貸之借據，亦未為任何借款之記錄，復未留下被告甲○○之地址、聯絡電話或其他聯絡方式，此與常情顯然有
      違，況被告乙○○任職於祥富電子遊藝場，每月月薪僅15
      ,000 元 ，而本件查獲時，其尚未領得任何薪水，亦已如
      前述，竟於1 個月內陸續借予相識未滿月餘之客人共達5,
      000 多元，此舉更與常情顯然不符；參以被告乙○○若確
      係允諾借款予被告甲○○，惟又擔心違反店內要求店員不
      可與客人有借貸行為之規定，其大可趁一旁無人之際，或
      待至店外，再迅速當面直接交付借款予被告甲○○，又何
      必將欲出借之款項置放於店內廁所香煙盒內，如此豈非更
      易啟人疑竇？足徵被告甲○○、乙○○上開辯詞實係臨訟
      卸責之詞，均不足以採信。
（四）綜上，本件被告乙○○於被告甲○○打玩電子遊戲機具後
      ，確有以電子遊戲機具所顯示之積分兌換現金予甲○○之
      賭博行為，應堪認定，是本案事證明確，被告2 人賭博犯
      行堪以認定，應依法論罪科刑。
二、論罪與科刑：
（一）本案相關法律之比較適用：
      按行為後法律有變更者，適用行為時之法律；但行為後之
      法律有利於行為人者，適用最有利於行為人之法律，刑法
      第2 條第1 項定有明文。查被告乙○○、甲○○於前開行
      為後，刑法第33條業經總統於94年2 月2 日修正公布，並
      依刑法施行法第10條之1 規定自95年7 月1 日施行。另於
      95年6 月14日公布之刑法施行法第1 條之1 規定，除變更
      刑法分則編所定罰金之貨幣單位為新臺幣外，並分別提高
      罰金數額為3 倍或30倍。職是，本件自應就被告行為前、
      後相關法律有修正者，依前揭規定加以比較以資適用。茲
      說明如下：
    １、修正前刑法第266 條第1 項前段之普通賭博罪，原規定
        法定刑為「1 千元以下罰金」，且依修正前刑法第33條
        第5 款及罰金罰鍰提高標準條例第1 條前段，規定罰金
        數額應為10元以上；然依刑法施行法第1 條之1 規定，
        修正後該條之法定刑度應為「新臺幣3 萬元以下罰金」
        ，而修正後刑法第33條第5 款提高罰金數額為新臺幣1
        千元以上，並以百元計算之。是以該罪修正後將關於罰
        金之數額下限予以提高，故修正後之法律效果對行為人
        而言較屬不利，準此，應以修正前之規定對於被告較為
        有利。
    ２、修正前刑法第42條第2 項前段原係規定：「易服勞役以
        1 元以上3 元以下折算1 日。」；又被告行為時之易服
        勞役折算標準，業據修正前罰金罰鍰提高標準條例第2
        條前段規定，就其原定數額提高為100 倍折算1 日，則
        本件被告行為時之易服勞役折算標準，應以銀元300 元
        折算1 日，即新台幣900 元折算1 日；惟修正公布施行
        之刑法第42條第3 項前段規定：「易服勞役以新台幣1,
        000 元、2,000 元或3,000 元折算1 日。」，則比較修
        正前後之易服勞役折算標準，應以修正後之規定較有利
        於被告。
（二）核被告乙○○、甲○○所為，均係犯修正前刑法第266 條
      第1 項前段之普通賭博罪。公訴人雖認被告乙○○係涉犯
      同法第267 條之常業賭博罪；惟按常業犯係以犯罪行為為
      生活之職業，恃之以維生，因之常業犯就其犯意而言，係
      以同一犯罪行為恃以維生之意思，反覆為之，具有同一不
      變犯意之連續性，就其犯罪行為客體內涵觀察，客觀上必
      須具有相當時間之連續性及可確定性，足以為生活之職業
      ，並為其常業主觀犯意之事實表現，因之對於客觀上未具
      有相當時間延續性及可確定性，既不足以為生活之職業，
      無法恃之維生，亦不足作為行為人常業犯意之事實表現，
      自不能論以常業犯（最高法院89年台上字第2742號判決意
      旨參照）；查本件被告乙○○受雇之祥富電子遊藝場係領
      有登記營業項目為電子遊藝場業之合法電子遊藝場，有高
      雄市政府營利事業登記證1 紙附卷可憑（參警卷第36頁）
      ，又被告乙○○遭查獲與賭客於上開電子遊藝場內賭博之
      次數僅此1 次，既未查獲被告乙○○有何其他賭博犯行，
      亦乏證據證明被告乙○○有恃賭博為常業之犯意及事實表
      現，即難認被告係反覆實施同種類行為之職業性犯罪，從
      而，公訴人認被告係屬常業犯，尚有未合，惟因兩者基本
      社會事實同一，爰依法變更起訴法條。被告乙○○與另案
      被告湯鍏星間，就上開賭博犯行，有犯意聯絡及行為分擔
      ，不論依修正前或修正後之刑法第28條規定，均應構成共
      同正犯，對被告而言尚無有利或不利之情形，自不生新舊
      法比較之問題，應逕依修正後之刑法第28條規定，論以共
      同正犯。
（三）原審認被告乙○○、甲○○罪證明確，予以論罪科刑，固
      非無見，惟查（１）本件被告乙○○所為既係犯刑法第26
      6 條第1 項前段之普通賭博罪，則原審論以同法第267 條
      常業賭博罪，即有未合；（２）被告甲○○部分，原審判
      決未及比較新舊法。職是，本件被告乙○○、甲○○因否
      認犯罪而提起上訴，指摘原判決不當，雖無理由，惟原判
      決既有前開可議之處，即屬無可維持，自應由本院予以撤
      銷改判。爰審酌被告乙○○僅為貪圖私利，受雇擔任電子
      遊藝場開洗分及兌換現金工作，而致不特定之多數人得藉
      由賭博之機會，助長人性之貪慾，引發社會問題、影響善
      良風俗，行為實不足取，被告甲○○在公眾得出入之場所
      賭博財物，有礙社會善良風俗，然其之賭博犯行性質上僅
      係處分自己財物，對社會所造成之危害並非直接、鉅大，
      渠2 人犯後均飾詞否認犯行，顯見尚無悔意，參以渠2 人
      平日素行均良好，有卷附台灣高等法院被告前案紀錄表可
      稽，及被告乙○○之犯罪之目的、手段、受雇期間、犯罪
      所得等一切情狀，分別量處如主文所示之刑，並均諭知所
      科罰金刑，如易服勞役，以新台幣1,000 元折算1 日之折
      算標準，以資懲戒。扣案如附表編號1 至11所示電子遊戲
      機具43台（含IC板共39塊）及如附表編號12所示現金53,8
      00 元 ，分別係供當場賭博之器具及在兌換籌碼處所扣得
      之財物，不問屬於犯人與否，均應依修正前刑法第266 條
      第2 項之規定予以宣告沒收。另扣案如附表編號13至15所
      示之物，均係共犯湯鍏星所有供渠等犯本件賭博犯行所用
      之物，依共犯責任共同原則，均應依刑法第38條第1 項第
      2 款之規定併予宣告沒收。至於在被告甲○○身上所扣得
      現金900 元，則係被告甲○○所有且係其犯罪所得之物，
      應依刑法第38條第1 項第3 款規定，宣告沒收。
據上論斷，應依刑事訴訟法第455 條之1 第3 項、第369 條第1
項前段、第364 條、第299 條第1 項前段、第300 條，刑法第2
條第1 項後段、修正前刑法第266 條第1 項前段、第2 項、刑法
第28條、第42條第3 項、第38條第1 項第2 款、第3 款，判決如
主文。
本案經檢察官高嘉惠到庭執行職務。
中　　華　　民　　國　　96　　年　　4　　月　　 9　　日
                  刑事第四庭  審判長  法  官　郭玫利
                                      法　官  陳振嘉
                                      法　官  林意芳
以上正本證明與原本無異。
本件不得上訴。
中　　華　　民　　國　　96　　年　　4　　月　　 9　　日
　　　　　　　　　　　　　　　　　　　書記官  曾秀鳳
附錄本案論罪科刑法條全文：
中華民國刑法第266條第1項
在公共場所或公眾得出入之場所賭博財物者，處1 千元以下罰金
。但以供人暫時娛樂之物為賭者，不在此限。
 附  表：
┌──┬───────┬─────────┐
│編號│扣案物品名稱  │數              量│
├──┼───────┼─────────┤
│1   │石器時代      │壹臺              │
├──┼───────┼─────────┤
│2   │超九          │柒臺              │
├──┼───────┼─────────┤
│3   │水果盤        │貳拾臺            │
├──┼───────┼─────────┤
│4   │滿貫大亨      │貳臺              │
├──┼───────┼─────────┤
│5   │5PK撲克牌     │參臺              │
├──┼───────┼─────────┤
│6   │馬場系列      │伍臺              │
├──┼───────┼─────────┤
│7   │金牌虎霸王    │壹臺              │
├──┼───────┼─────────┤
│8   │豹中豹        │壹臺              │
├──┼───────┼─────────┤
│9   │劍龍          │壹臺              │
├──┼───────┼─────────┤
│10  │鑽石列車      │壹臺              │
├──┼───────┼─────────┤
│11  │超級列車      │壹臺              │
├──┴───────┴─────────┤
│備註：編號1 至11所示電動賭博機具合計肆拾│
│參臺，且合計內有IC板共參拾玖塊。        │
├──┬───────┬─────────┤
│12  │現金          │伍仟參佰捌拾元    │
├──┼───────┼─────────┤
│13  │代幣          │肆仟伍佰捌拾陸枚  │
├──┼───────┼─────────┤
│14  │計分卡        │肆萬伍仟壹佰分    │
├──┼───────┼─────────┤
│15  │香菸盒        │壹個              │
└──┴───────┴─────────┘
